Inventaris van het archief van Jan Hendrik van Kinsbergen (1735-1819) en van de Stichting Het Admiraal van Kinsbergenfonds (1819- ) over de jaren 1771-2012
Nationaal Archief, Den Haag
- Archief van Admiraal Jan Hendrik van Kinsbergen (Aanwinsten 1990, 2011), B.
  - WELDOENER VOOR ONDERWIJS, CULTUUR EN ARMLASTIGEN, B.6.
    - Overige begunstigden, B.6.4.
      - Extracten uit het resolutieboek van de stad Elburg van 25 juli 1797 en 22 mei 1802 en twee brieven van het stadsbestuur met dankbetuiging aan Van Kinsbergen voor schenking aan de armen van Elburg van het bedrag dat aan hem was toegekend als schadevergoeding voor plundering van zijn bezittingen tijdens de invasie in 1795 en voor schenking aan de stad van een model van een door Van Kinsbergen uitgevonden verbeterde kraan en een armlantaarn., 1802, 1808 en Z.d; 312; 1 omslag (4 stukken) (E2-14a)
      - Dankbetuiging van J.W. Kemper, rector van de Bataafse Academie te Harderwijk, voor de schenking door Van Kinsbergen van fysische instrumenten en twee schuldbrieven Nationale Schuld van elk 1000 gulden., 1802 oktober 2; 313; 1 stuk (E2-1)
      - Minuten van twee uitgaande brieven aan de directeuren van de Tekenschool van het genootschap Kunstoefening te Arnhem met dank voor toegezonden geschenken en met een betoog dat afkomst niet toereikend is om tot grootheid te geraken., 1805 februari 5 en 8; 314; 1 stuk (F2-4)
        Van Kinsbergen was medefinancier van de school en werd in 1805 benoemd tot erelid. Directeuren waren toen S. van Bronkhorst, J. Nijhoff, J.H. Cremer en W.A. van Enschut
      - Extract-besluiten van de secretaris van staat voor de zaken der Marine van 18 december 1805 en 2 juni 1806 waarin deze dankzegt voor de toezending door Van Kinsbergen van een kaart van de Krim en de Zwarte Zee, de schenking aan het Cadetteninstituut te Feijenoord van een elektriseermachine, tafelluchtpomp en boeken en de schenking aan het vast corps zeeofficieren van een model van een nieuwe draaibas en slot, een geweer en een telescoop., 315; 1 omslag (2 stukken) (E2-4)
        De door Van Kinsbergen vervaardigde kaart (1776) is de oudste kaart van de Krim.
      - Ingekomen brieven van het gemeentebestuur van Utrecht met dankbetuiging voor de schenking van een Engelse astronomische sextant voor de Utrechtse Academie en een exemplaar van de encyclopedie van Baijle voor de stadsbibliotheek., 1806, 1808; 316; 1 omslag (2 stukken) (E2-3, 5)
      - Ingekomen brieven van het hoofdbestuur van de Maatschappij tot Nut van ’t Algemeen te Amsterdam dankzeggende voor financiële ondersteuning door Van Kinsbergen, met gedichten en teksten ter ere van de admiraal., 1808, 1812, 1815-1817; 317; 1 omslag (10 stukken) (E2-11)
      - Ingekomen brieven met bijlagen van geërfden en bestuur van de gemeente Apeldoorn en van de Hervormde kerk aldaar met dankzegging voor financiële ondersteuning door Van Kinsbergen, met correspondentie over het schenken van een slang-brandspuit met bewaarplaats aan de gemeente Apeldoorn., 1808, 1811-1817; 318; 1 omslag (11 stukken) (E2-12a)
      - Ingekomen brieven van het Hollands, later Koninklijk, Instituut van Wetenschappen, Letteren en Schone Kunsten te Amsterdam met dankbetuiging voor geschenken van en ondersteuning door Van Kinsbergen., 1809, 1812-1819; 319; 1 omslag (14 stukken) (E2-13a)
      - Minuten van uitgaande brieven aan Hooft, Van Hall en het Hollands, later Koninklijk, Instituut van Wetenschappen, Letteren en Schone Kunsten te Amsterdam over met name de opbouw van de instituutsbibliotheek, met twee ingekomen brieven van D. Hooft., 1812, 1815, 1817, 1819; 320; 1 omslag (12 stukken) (E2-13b)
      - Minuut van een brief van Van Kinsbergen aan [M.C. van Hall] over het voorstel om geld beschikbaar te stellen om een monument te maken voor Michiel Adriaensz de Ruyter, waarbij enkele gravures die hij in Italië gekocht heeft mogelijk van nut kunnen zijn., 1813 januari 26; 321; 1 stuk
      - Twee ingekomen brieven van de directie van het genootschap Kunstoefening te Arnhem met dankzegging voor de financiële ondersteuning en het accepteren van de titel ‘protector van het genootschap’, met voorbeelden van deze vermelding op de jaarlijks uit te reiken medailles., 1813, 1817; 322; 1 omslag (E2-6)
      - Minuut van een brief van Van Kinsbergen aan [M.C. van Hall] met het voorstel om na de slag bij Quatre-Bras en Waterloo in juni een bedrag van 800 gulden te schenken aan de nieuwe landgenoten (Belgen) die veel geleden hebben onder de oorlog en om dit bedrag via de secretaris van Staat, Falck, te doen uitreiken door de koning., [1815 juni 3]; 323; 1 stuk
      - Bij M.C. van Hall ingekomen brief van A.R. Falck over de door Van Kinsbergen ter beschikking gestelde gelden voor de inwoners van de op 15-20 juni 1815 verwoeste dorpen in de Zuidelijke Nederlanden en een verklaring van schenking door Van Kinsbergen van honderd rijksdaalders aan de slachtoffers van overstromingen., 1815 juli, 1816 oktober 4; 324; 1 omslag (3 stukken) (E23-15)
      - Ingekomen brief van de academische senaat van Utrecht met dankbetuiging voor de schenking van twee boeken., 1816 oktober 16; 325; 1 stuk (E2-7)
      - Ingekomen brief van de burgemeester van Harderwijk met dankbetuiging voor het zenden van 100 gulden ter beloning van dertien mensenredders., 1817 maart 20; 326; 1 stuk (E2-8)
      - Bij Van Stralen ingekomen brief van Van Kinsbergen over de jaarlijkse toekenning van honderd gulden aan de Maatschappij van Weldadigheid., 1818 april 16; 327; 1 stuk (F2-21)
      - Minuut van een uitgaande brief van Van Kinsbergen aan de Staten van Gelderland waarin hij 4000 guldens toezegt voor de verbouwing en inrichting van het St. Elisabeth klooster te Huissen tot een verblijf- en werkplaats voor behoeftigen en bedelaars, met een exemplaar van de Arnhemsche Courant waarin een bericht hierover is opgenomen., 1818; 328; 1 omslag (2 stukken) (E2-9)
      - Minuut en een kopie van een uitgaande brief van Van Kinsbergen aan de directie en kwekelingen van de Kweekschool voor de Zeevaart te Amsterdam over ontvangen dankzegging wegens de door hem geschonken marmeren buste van Michiel Adriaensz de Ruyter en over het plaatsen van de Nederlandse vlag achter het beeld., 1819 maart 22, mei 15; 329; 1 omslag (2 stukken) (E2-10)
      - Minuut van een uitgaande brief aan de Commissarissen van het Vaderlandsche Fonds ter Aanmoediging van de Zeedienst over de herdenkingsbijeenkomst van Michiel de Ruyter., 1819 mei 15; 330; 1 stuk (D2-75)
  - Samenstellen van een biografie, B.7.
    Zie ook 133, 138, 518, 614
    - Karakterschets van J.H. van Kinsbergen “samengesteld door een officier”, met een beschouwing “Omtrent de Phisionomie van de Ridder van Kinsbergen”, met twee afschriften., 1783; 331; 1 omslag (3 katernen) (B2-3)
      Zie ook: Collectie VerHuell, toegang 2.21.004.04, inv.nr. 460, 461 en collectie Van Stralen, toegang 2.21.157, inv.nr. 150.
    - Ingekomen brief van NN met bericht van het overhaaste vertrek van VB [F.S. van Bylandt met Willem V naar Engeland] en dat hij geen anekdotes over Van Kinsbergen weet te vertellen aan ‘vriend E[ngelberts]’ ten behoeve van de levensbeschrijving van de admiraal en dat Napoleon mogelijk in Alexandrië is., 1798 augustus 25; 332; 1 stuk (F2-3)
    - Bij J.H. van Kinsbergen ingekomen brief van doctor [D.U.] Heinemeyer uit Jever met opmerkingen over gegevens voor een biografie van de admiraal van predikant E.M. Engelberts (“Engelbrechts”) uit Hoorn., 1808 mei 3; 333; 1 stuk (B2-4)
      In het Duits
    - Fragment van een ingekomen brief [van M.C. van Hall] waarin deze Van Kinsbergen voorstelt om samen met de letterkundige D. Hooft een biografie van hem te schrijven, tevens aanbiedend het concept van een olografisch testament., [1812]; 334; 1 stuk (F2-1)
    - “Ingrediënten” voor het samenstellen van de levensschets van J.H. van Kinsbergen door Van Stralen op 8 juni 1820 verzonden aan Van Hall, met bijlagen 1812-1820, waaronder eigenhandig geschreven notities van de admiraal., 1820, met retroacta 1812-1820; 335; 1 omslag (B2-5, B2-14 en B2-18)
    - Minuut van een uitgaande brief van Van Kinsbergen aan Hooft en Van Hall over de inhoud van tussen zijn papieren gevonden brieven en documenten over zijn marineloopbaan., [1813]; 336; 1 stuk (D2-104)
    - Minuut van een uitgaande brief aan [D. Hooft] over herinneringen en ‘pamperasses’ in verband met het schrijven van zijn biografie., [1813].; 337; 1 stuk (D2-89)
    - Ingekomen verslag van de Nederlands gezant te Sint Petersburg J.G. baron Verstolk van Soelen van 16 mei 1821 met op verzoek van Van Stralen ingewonnen inlichtingen over de carrière van J.H. van Kinsbergen in Russische dienst (1771-1775), met voorafgaande correspondentie tussen de administrateurs en drie door de admiraal zelf geschreven stukken over zijn loopbaan., 1821, met voorstukken 1813-1821; 338; 1 omslag (7 stukken) (B2-15, B2-18, B2-20)
    - Verklaring van de executeurs van het testament van admiraal J.H. van Kinsbergen dat zij documenten zullen verzamelen om een biografie van de admiraal te (doen) publiceren, getekend te Huize Welgelegn bij Apeldoorn., 28 mei 1819; 339; 1 stuk (B2-7)
      De tekst werd afgedrukt in verschillende kranten
    - Correspondentie van H. van Stralen en D. Hooft over bronnen voor de levensschets van J.H. van Kinsbergen, met een losse notitie dat het opstel van Hooft met bijlagen en opmerkingen van Van Stralen zijn overhandigd aan Van Hall., 1819-1820, 1822 en z.j; 340; 1 omslag (8 stukken) (B2-11a, B2-11b, B2-11c, B2-13, B2-16)
    - Bij administrateur Serrurier ontvangen brief van medeadministrateur J.M. van Stralen ten geleide van een exemplaar van de ‘Arnhemsche Courant’ van 20 juli 1824 nummer 86 waarin een zekere S. in een artikel “Herinnering aan Kinsbergen” klaagt dat er vijf jaar na het overlijden van admiraal J.H. van Kinsbergen nog steeds geen biografie van hem verschenen is., 1824 augustus 24; 341; 1 omslag (2 stukken) (B2-17)
    - Bij administrateur Serrurier ingekomen verklaring van Senyavin dd. 22 september 1773 over de loopbaan van Van Kinsbergen in Rusland met vertaling in het Frans door [ vice-consul van Rusland] Tannenberg., [1830]; 342; 1 omslag (B2-9)
      in Russisch en Frans
    - Bij M.C. van Hall ingekomen conceptversie van hoofdstukken 1 en 4 van de levensschets van Van Kinsbergen gepagineerd 1-30 [opgesteld door D. Hooft], met losse opmerkingen [van Van Stralen]., Z.j; 343; 1 omslag (B2-19)
    - Bij Van Stralen ingekomen brief van L.J.J. Serrurier over het geven van een geschenk en vergoeding aan MC van Hall wegens het gereedkomen van diens biografie van Van Kinsbergen, met een bedankbrief van Van Hall en notities over presentexemplaren., 1841; 344; 1 omslag (2 stukken) (B25a)
      Zie ook: Stadsarchief Amsterdam, collectie Van Hall, inv.nr. 38.
  - (Postuum) eerbetoon en necrologieën, B.8.
    - Lofdichten gewijd aan admiraal J.H. van Kinsbergen, deels gedrukt., 1780-1819 en z.j; 345; 1 pak (B2-1)
      Specificatie van de inhoud:
      “Kinsbergen’s traanen, gestort op ’s lands schip van oorlog de Argo”. januari 1780
      “Op de overwinning door de Nederlandsche vloot op die der Engelschen behaald den 5den augustus 1781”.[1781]
      “Vers présentés par Madame Renouard née Vernede a son excellence monsieur l’amiral chevalier de Kinsbergen à l’occasion de son anniversaire le 1 Mai 1802”. [1802]
      “Voor sijne Excellentie den Admiraal Ridder van Kinsbergen”, vers geschreven door G.W.J. van Grotenraij. 1806 augustus 5
      “Aan zijne excellentie den luitenant admiraal J.H. van Kinsbergen …. ter gelegenheid van deszelfs zeven-en-zeventigste verjaarsdag”, geschreven door S. van Bronkhorst, gedrukt bij J.H. Moeleman te Arnhem. 1812
      “Op den 77sten verjaardag van mijnen neef en vriend zijne excellentie den heer Admiraal van Kinsbergen ….., gevierd op den huize Welgelegen bij Apeldoorn den 1 Maij 1812”, vers van D.Hooft. 1812
      “Ter gelegenheid van den 77 verjaardag van zijne excellentie den rijksgraaf senateur Van Kinsbergen op de 1 mei 1812”, tekst van een aria van een leerling H.G.H. van het Instituut van Opvoeding te Elburg.1812
      “Aan zijn excellentie den heere admiraal van Kinsbergen … op Welgelegen bij Apeldoorn 5 augustus 1812”, vers geschreven door M.C. van Hall. 1812
      “Aan den Ridder van Kinsbergen ten geleide van den laatsten zeetogt van den Admiraal De Ruiter”, vers van A. Loosjes te Haarlem. 1812 oktober 29
      “Op het negenenzeventigste verjaarfeest van zijne excellentie den heer Lt. Admiraal van Kinsbergen gevierd op Welgelegen bij Apeldoorn den 1ste Bloeimaand 1814”, gedichten van M.C. en F.A. van Hall. 1814
      “Aan den luitenant admiraal Ridder J.H. van Kinsbergen oud ruim negen en zeventig jaren en den hoogleraar mr. H.C. Cras oud ruim vijf en zeventig jaren toen zij zich op den 19den juni 1814 te zamen ter maaltijd bevonden”, gedicht van M.C. van Hall. 1814
      “Het vrolijk uitzigt van den tagtigjarigen zeeheld Luit. Admir. Van Kinsbergen”, 1815 mei 1
      “In effigiem Jani Henrici a Kinsbergen”, lofdicht bij de afbeelding van Van Kinsbergen geschreven in het Latijn door Herm. Bosscha en vertaald door M.C. van Hall. 1815
      “Aan zijne excellentie den Ridder J.H. van Kinsbergen ….. op zijnen 80ste verjaardag den 1 Maij 1815”, gedicht van S. van Bronckhorst te Apeldoorn. 1815
      “Beurtzangen [ tussen Hooft en van Hall] op het tachtig jarig geboortefeest van de Ridder J.H. van Kinsbergen ….. op de 1e mei 1815”
      “Feestzang”, gedichten voorgelezen tijdens de maaltijd ter gelegenheid van de inwijding van het Atheneum te Harderwijk op 23 januari 1816, geschreven door A.C.W. Staring, N.G.M. van Westerveld, J.O. Arntzenius en Jacob Vosmaer. 1816
      “Hulde aan zijne excellentie den heer luitenant-admiraal J.H. van Kinsbergen….” en -“Aan den hoogleraar mr. H.C. Cras”, gedichten ter gelegenheid van het diner dat Van Kinsbergen in januari 1817 te Amsterdam gaf voor kunstvrienden, respectievelijk geschreven door Hendrik Harmen Klijn en M.C. van Hall. 1817
      “Juicht, broeders! Nog staat de eik in ’t woud”, gedicht van M.C. van Hall ter gelegenheid van de maaltijd die Van Kinsbergen op 6 maart 1817 gaf voor het hoofdbestuur van de Maatschappij tot Nut van ’t Algemeen.1817
      “Aan zijne excellentie den Ridder… J.H. van Kinsbergen…..ter gelegenheid van zijn 82sten verjaardag gevierd den 1ste mei 1817”, geschreven door S. van Bronkhorst. 1817
      “Sul capo d’anno 1819 à sua excellenzia l’admiraglio J.H. de Kinsbergen:, geschreven door J.A.M. de Sulkowski. 1819
      tekst van een lied van leerlingen van de school te La Cambre voor Van Kinsbergen en Van Stralen wegens een aan hun gegeven kinderfeest. 1819 25 april
      “Ter vier en tachtigste verjaardag van zijne excellentie den lt. Admiraal J.H. van Kinsbergen… “, gedicht van M.C. van Hall. 1819
      Vier ongedateerde en niet ondertekende teksten.
    - Brief van H. van Stralen, D. Hooft en M.C. van Hall aan admiraal [C.H.] VerHuell over het beschikbaar stellen aan laatstgenoemde van een afgietsel van de door Gabriël te Amsterdam vervaardigde buste van Van Kinsbergen, met een bedankbrief van VerHuell.., 1816; 346; 2 stukken (A29a, A29b)
    - Brief van C.A. VerHuell gericht aan “Weledele geboren Heeren” met dankzegging voor het schenken van een borstbeeld van Van Kinsbergen., 1816 april 24; 347; 1 stuk (E2-16)
      Waarschijnlijk zijn de geadresseerden Van Stralen, Hooft en Van Hall. Zie collectie VerHuell, toegang 2.21.004, inv,.nr. 431
    - Exemplaren van de nummers 63-66 van de ‘s-Gravenhaagsche Courant’van 26, 28 en 31 mei en 2 juni 1819, waarin in vier afleveringen een levensschets van de admiraal J.H. van Kinsbergen verscheen., gedrukt., 348; 1 omslag (4 stukken) (B2-8)
    - Tekst van de toespraak [van H. van Stralen] tijdens de herdenkingsbijeenkomst voor J.H. van Kinsbergen op 5 augustus 1819 te Elburg met exemplaren van een treurcantate en lijkrede van H. Hoefhamer bij dezelfde gelegenheid in respectievelijk 2 en 3-voud, deels gedrukt., 349; 1 omslag (B2-2)
      Deels in het Frans en Latijn.
    - “Notice sur J.H. van Kinsbergen, Lieutenant-Amiral ….. …. par G.V.L. [G. van Lennep?], Extrait de la Galerie historique des Contemporains ou Nouvelle Biographie”, levensschets die volgens bijgevoegde notitie van Van Stralen aan Van Kinsbergen werd voorgelezen ter gelegenheid van zijn vierentachtigste verjaardag op 1 mei 1819, gedrukt., 350; 1 katern (in 4-voud) (B2-6)
      De tekst werd in genoemd jaar ook afgedrukt in verschillende kranten.
    - Tekst van de herdenkingsrede voor Van Kinsbergen door mr. J.H. Busgers te Arnhem uitgesproken op 29 november 1819 met een begeleidbrief toegezonden aan de algemene erfgenamen Van Stralen en Serrurier en een minuut van een bedankbrief van laatstgenoemden., 1820; 351; 1 omslag (1 katern en 2 stukken) (B2-12)
    - Bij Van Stralen ingekomen brieven van Serrurier en D.W. Elias met minuten van uitgaande stukken over het plaatsen van een monument voor admiraal J.H. van Kinsbergen in de Nieuwe Kerk in Amsterdam., 1820-1822; 352; 1 omslag (B2-21)
    - Krantenknipsels en een ingekomen voorstel van het hoofdbestuur van de “Koninklijke Nederlandsche Vereeniging Onze Vloot” in 1918 om het stoffelijk overschot van Van Kinsbergen over te brengen naar een waardiger plek naar aanleiding van berichten dat zijn graf sinds het slopen van de Nederlands Hervormde Kerk te Apeldoorn in 1840 onder het marktplein berust en de grafsteen via het weeshuis in het raadhuis is beland, met voorstukken over vervaardiging van de gedenksteen in 1820 en correspondentie Van Hall in 1839-1842 met de districtscommissaris van de Veluwe J.A.J. Sloet tot Oldhuis over mogelijke overbrenging van de gedenksteen naar het Instituut te Elburg., 1923, 1918, met voorstukken 1820, 1839-1842; 353; 1 omslag (B2-22)\
      Gedenkplaat werd later opgenomen in het gemeentemuseum te Apeldoorn.
    - Lofdicht over het leven van admiraal J.H. van Kinsbergen ter gelegenheid van het 25-jarig bestaan op 7 juni 1832 van het Instituut van Opvoeding te Elburg., 354; 1 stuk (B2-1)
    - Publicatie van het gemeentebestuur van Apeldoorn ter oproeping van bouwkundigen om deel te nemen aan een prijsvraag voor het maken van een herdenkingsmonument voor Van Kinsbergen, gedrukt., 1840 april 1; 355; 1 stuk (E2-12b)
    - Begeleidbrief van toezending aan de administrateurs in 1883 door J.A. Roëll van het olieverfportret van J.H. van Kinsbergen, dat in bewaring was gegeven aan zijn vader H.H. Roëll, met correspondentie van H.P. van Stralen over de noodzaak van restauratie van het schilderij., 1883, 1911-1912; 356; 1 omslag (A28)
    - Exemplaar van het tijdschrift “Onze Vloot” 1928 nummer 9, waarin een artikel van J.G.A. van Hogerlinden is opgenomen getiteld “Admiraal van Kinsbergen en “Kunstoefenining”te Arnhem”., 357; 1 katern (B2-23)
    - Exemplaren van ‘Heimatland. Beilage zur Siegener Zeitung’ 1930 nummers 3 en 4 waarin in twee afleveringen een artikel is opgenomen van A.Wingenroth “Leben und Taten des Admirals Jan Hendrik van Kinsbergen”., 358; 1 omslag (2 katernen in 2-voud) (B2 en 24)
    - Correspondentie over de herdenking van de 200e geboortedag van admiraal J.H. van Kinsbergen te Apeldoorn, Amsterdam en Salchendorf op 1 mei 1935 met verzoeken om een financiële bijdrage aan de kosten in Apeldoorn, een ontwerptekening van het herdenkingsmonument te Salchendorf, en enkele artikelen en krantenknipsels., 1935, 1939; 359; 1 omslag (B2-25)
      Deels in het Duits
- Archief van de executeurs en administrateurs van de nalatenschap / het Admiraal Van Kinsbergenfonds (Aanwinsten 1990, 2011), C.
  - Executeurs, C.1.
    - Algemeen, C.1.1.
      - Rekening van inkomsten en uitgaven van J.H. van Kinsbergen (1 januari 1819 - 22 mei en van de executeurs van zijn nalatenschap (23 mei 1819 mei - 24 mei 1820)., 1819-1820; 360; 1 omslag (2 katernen) (A7)
      - Gespecificeerde rekening van advocaat en notaris te Arnhem mr. Jan Busgers wegens salaris en gedane verschotten voor zijn werkzaamheden bij de afhandeling van de boedel en nalatenschap van J.H. van Kinsbergen over de periode 24 mei 1819 – 16 maart 1820, met los inliggend een kwitantie en twee wisselbrieven., 361; 1 omslag (1 katern en 3 stukken) (A8)
    - Registratie van de boedel, C.1.2.
      Voor het testament, zie ook toegang 2.21.293, Van Hogendorp, Suppl. 2, inv..nr. 744.
      - Gewaarmerkte afschriften van aktes van deponering verleden voor notaris mr. Jan Busgers te Arnhem van de processen verbaal van zegeling en ontzegeling van de goederen van de in huize Welgelegen te Apeldoorn overleden admiraal Van Kinsbergen en van diens testamenten en codicillen 1795-1813, met de originele processen verbaal., 1819; 362; 1 pak (X5-10)
      - Grosse van de boedelbeschrijving van admiraal Van Kinsbergen op 22 mei 1819 verleden voor notaris J.F. Klinkhamer te Amsterdam en geregistreerd op 24 mei 1819, met losse lijsten van goederen van de admiraal ten huize van L.J.J. Serrurier te Amsterdam, in de huizen van de admiraal te Elburg en Apeldoorn, met een aanvullende lijst van boeken en instrumenten en een lijst van de door de freules Schimmelpenninck van der Oye uit de nalatenschap geërfde goederen., 363; 1 pak (X12-18)
    - Betaling van successierechten, C.1.3.
      - Retroacta in verband met voldane successierechten., 1786-1787, 1814-1822; 364-365; 2 omslagen (A15-16)
        - Schuldbekentenissen van Adam Harthoffer en Magdalena Catharina Huisinge, weduwe van Daniel Gerard van Oostbroek wegens van J.H. van Kinsbergen geleende penningen, 1786-1787, 364
        - Correspondentie betreffende schuld van P. Eschauzier, burgemeester en strandvonder te Terschelling wegens van J.H. van Kinsbergen geleende penningen, die Eschauzier denkt te kunnen voldoen als de berging van de goudlading van het in 1799 gestrande Engelse schip de Lutine zal slagen, 1814-1822, 365
      - Memorie van Successie van admiraal Van Kinsbergen opgemaakt door de enige en algemene erfgenamen van de admiraal zijnde voor de ene helft H. van Stralen en voor de andere helft de drie kinderen van wijlen H.C. Serrurier met opgave van de gehele boedel, schulden en bij de wilsbeschikking van de admiraal geschonken goederen en afgezonderde bedragen., 1819 november 15; 366; 1 katern (X11)
      - Correspondentie van de executeurs van de nalatenschap van de admiraal Van Stralen, Hooft en Van Hall over aangifte van het recht van successie van obligaties, een huis te Elburg en een door G.A.G.P. van der Capellen te Buitenzorg ontvangen legaat., 1819; 367; 1 omslag (IJ-4)
      - Stukken betreffende de berekening en de betaling van het recht van successie over de nalatenschap van J.H. van Kinsbergen., 1819-1820; 368; 1 omslag (A6)
    - Verdeling van de boedel, C.1.4.
      Zie ook toegang 2.21.004.04, Verhuell, inv.nr. 432; toegang 2.21.157, Van Stralen, inv.nr. 23
      - Ingekomen brief gedateerd 20 juli 1819 van Hendrik van Stralen en L.J.J. Serrurier als algemene erfgenamen van Van Kinsbergen over hun verrichtingen in het samenstellen van lijsten van jaarlijkse permanente legaten en uitstervende legaten, en de aandelen waarin de gelden van de nalatenschap zijn belegd, met desbetreffende bijlagen, besproken in de vergadering van administrateurs., 25 september 1819; 369; 1 omslag (A4)
      - Stukken betreffende de ontvangst door de freules Schimmelpenninck van de Oye van hun erfdeel bestaande uit de buitenplaats Welgelegen met inboedel, door de familie Schermerts van het woonhuis van de admiraal te Elburg met inboedel waarvan instrumenten en boeken zijn uitgezonderd en met bewijzen van ontvangst van een geldbedrag ineens door 46 personen, waaronder Johan Conrad Köhler, huisknecht sedert 31 jaar, overige bedienden, het armbestuur van de Nederlandse Hervormde Kerk te Apeldoorn en de kerkenraad te Elburg, genummerd 1-43 en ongenummerd., 1819-1820; 370; 1 omslag (A18)
        Opschrift op omslag luidt: ”van notaris Busgers, bewaren, 1846”